臺灣橋頭地方法院行政訴訟判決
111年度交字第39號
原      告  林瑞興  
被      告  高雄市政府交通局

代  表  人  張淑娟  
上列當事人間交通裁決事件，原告不服被告民國111年3月1日高
市交裁字第32-ZBB870793號裁決，提起行政訴訟，本院判決如下
：
　　主　文
原告之訴駁回。
訴訟費用新臺幣參佰元由原告負擔。
　　事實及理由
一、程序事項：本件為交通裁決事件，依兩造所述各節及卷內資
    料所示，本件事證已臻明確，本院認無經言詞辯論之必要，
    爰依行政訴訟法第237條之7之規定，不經言詞辯論而為判決
    。
二、事實概要：原告於民國111年1月13日下午2時56分許駕駛車牌號碼000-0000號自用小客車(車主：周正行，下稱系爭車輛)，在國道1號南向115.3公里處，因「未保持行車安全距離(時速108公里，應保持54.0公尺，實距不足)」交通違規，經内政部警政署國道公路警察局第二公路警察大隊（下稱舉發機關）造橋分隊警員填掣國道警交字第ZBB870793號舉發違反道路交通管理事件通知單（下稱系爭舉發通知單）逕行舉發，並於110年2月9日完成送達車主即訴外人周正行。周正行不服舉發，於應到案期限前之111年2月11日向被告提出陳述(原告代撰，駕駛人登載為林瑞興即原告），經舉發機關查復：舉發無誤。周正行仍不服，向被告申請裁決，被告依道路交通管理處罰條例(下稱處罰條例）第85條第1項、第33條第1項第2款、第63條第1項暨違反道路交通管理事件統一裁罰基準及處理細則（以下稱處理細則）第41條、第43條、第44條、第67條規定開立裁決書（下稱系爭裁決書），裁處原告「罰鍰新臺幣（下同）3,000元整，並記違規點數1點」（下稱原處分），系爭裁決書於111年3月1日送達原告，原告不服，提起行政訴訟。 
三、本件原告主張：前車黑色轎車（下稱系爭前車）在國道1號
    南向115.3公里處，無塞車路況，正常行駛不應急煞車，才
    會造成原告駕駛系爭車輛車距不足，且內線車道屬於超車道
    ，在無塞車路況時，系爭前車應變換車道，而不是急煞車等
    語。並聲明：原處分撤銷。
四、被告則答辯以：按高速公路及快速公路交通管制規則第6條
    第1項、道路交通標誌標線號誌設置規則第187條規定，系爭
    車輛以時速108公里行駛於内側車道，即應與前車保持54公
    尺（約為5組車道線）。經檢視採證影片、相片，足認原告
    當時與系爭前車之距離約為1至2組車道線，明顯未與前車保
    持足夠之安全距離（約5組車道線），其違規行為，要無疑
    義，故原告之行為縱無故意，亦難認無過失，尚難據為原告
    有利之認定。另經檢視舉發機關查復：「本大隊執勤員警使
    用科學儀器拍照採證『未保持行車安全距離』的違規車輛前，
    均會檢查並排除因前車變換車道超車、煞車減速，或其他特
    殊狀況致後方車輛無法保持行車安全距離等相關干擾情形（
    同步錄影存證），始依法採證舉發。查旨揭車經雷射測速照
    相儀（器號：TC006220）測得行速108公里，應保持54公尺
    行車安全距離，實距不足，本案未保持行車安全距離違規屬
    實。」是原告於前揭時間、地點確有「汽車行駛高速公路未
    依規定與前車保持安全距離」之違規事實，被告據以裁處，
    洵無不合等語，資為抗辯。並聲明：原告之訴駁回。
五、本院之判斷：
　㈠按汽車行駛於高速公路、快速公路或設站管制之道路，應遵
    守其管制之規定，道路交通安全規則第105條定有明文。次
    按汽車行駛高速公路及快速公路，前後兩車間之行車安全距
    離，在正常天候狀況下，小型車：車輛速率之每小時公里數
    值除以二，單位為公尺，高速公路及快速公路交通管制規則
    第6條第1項第1款定有明文。另按汽車行駛於高速公路、快
    速公路或設站管制之道路，不遵使用限制、禁止、行車管制
    及管理事項之管制規則而有未保持安全距離行為者，處汽車
    駕駛人3,000元以上6,000元以下罰鍰，汽車駕駛人有第33條
    第1項之情形者，除依原條款處罰鍰外，並記違規點數1點，
    處罰條例第33條第1項第2款、第63條第1項第1款分別定有明
    文。
　㈡查原告於111年1月13日下午2時56分駕駛系爭車輛，在國道1
    號南向115.3公里處，因「未保持行車安全距離(時速108公
    里，應保持54.0公尺，實距不足)」交通違規，經舉發機關
    填掣系爭舉發通知單，送達車主即訴外人周正行，周正行不
    服提出陳述，經舉發機關查復：舉發無誤，周正行仍不服，
    向被告申請裁決，被告開立系爭裁決書，裁處原告「罰鍰3,
    000元整，並記違規點數1點」，此有系爭舉發通知單、舉發
    機關111年3月1日國道警二交字第1112701109號函及111年2
    月18日國道警二交字第1112700990號函、系爭裁決書在卷可
    稽（參本院卷第39、45、51至54頁）。原告雖主張：系爭前
    車在國道1號南向115.3公里處，無塞車路況，不應急煞車，
    造成原告駕駛系爭車輛車距不足云云，然依本院勘驗採證影
    像光碟可知，於採證光碟時間「14：56：23」時，原告駕駛
    系爭車輛變換車道，其車身甫進入內側車道虛線時，其與前
    車之車距僅保持2至3組車道線，即20至30公尺，而原告駕駛
    系爭車輛時速為108公里，應保持54公尺車距，其保持之車
    距顯然不足。嗣後雖因前車煞車，兩車之間之車距更加拉近
    ，故拍攝之採證照片中，系爭車輛已經完全進入內側車道，
    其與前車車距僅有1至2組車道線，前車之煞車燈確實有亮起
    ，惟前車嗣後煞車，並非導致原告駕駛系爭車輛無法保持安
    全距離之原因，因原告自切換車道至內側車道時，已無保持
    安全車距，前車煞車之結果僅讓兩車之車距更加縮短而已。
    而觀諸採證光碟時間「14：56：25」，系爭車輛之後車於此
    時才進入鏡頭拍攝範圍內，其與系爭車輛間約有5至6組車道
    線之距離，足見系爭車輛切換車道時，係有足夠空間，得於
    保持安全距離後始切換，切換後亦得減速以維持安全距離，
    惟原告乃於車距不足時即已切換至內側車道，切換至內側車
    道後，仍未減速而致與前車安全距離愈加不足，從而，原告
    於上開時間、地點有未保持行車安全距離之交通違規，被告
    依處罰條例第33條第1項第2款、第63條第1項第1款，裁罰原
    告罰鍰3,000元，並記違規點數1點，於法尚無違誤。
六、綜上所述，原處分並無違法，原告訴請撤銷為無理由，應予
    駁回。
七、本件第一審裁判費為300元，應由原告負擔，爰確定第一審
    訴訟費用額如主文第2項所示。
八、據上論結，本件原告之訴為無理由，依行政訴訟法第237條
    之7、第237條之8第1項、第237條之9第1項、第236條、第98
    條第1項前段，判決如主文。
中　　華　　民　　國　　111 　年　　8 　　月　　22　　日
　　　　　　　　　行政訴訟庭　法　官　張琬如
上為正本係照原本作成。
如不服本判決，應於判決送達後20日內，向本院提出上訴狀，上
訴狀並應記載上訴理由，表明關於原判決所違背之法令及其具體
內容或依訴訟資料可認為原判決有違背法令之具體事實，並繳納
上訴費新臺幣750元。其未表明上訴理由者，應於提出上訴後20
日內向本院補提理由書（上訴狀及上訴理由書均須按他造人數附
繕本），如逾期未提出上訴理由書者，本院毋庸再命補正，由本
院逕以裁定駁回上訴。
中　　華　　民　　國　　111 　年　　8 　　月　　22　　日
                               書記官  陳儀庭